【裁判字號】    98,交聲,868
【裁判日期】    980417
【裁判案由】    交管條例聲異
【裁判全文】
臺灣板橋地方法院交通事件裁定        98年度交聲字第868 號
原處分機關  交通部公路總局台北區監理所板橋監理站
異  議  人
即受處分人  甲○
上列異議人因違反道路交通管理處罰條例案件，對於交通部公路
總局台北區監理所板橋監理站於中華民國九十八年三月二十五日
所為之裁決處分（案號：板監裁字裁41-CG0000000號）不服，聲
明異議，本院裁定如下：
    主      文
異議駁回。
    理      由
一、原處分意旨略以：異議人甲○於民國九十八年二月十二日下
    午四時五分許，騎駕車號５５５─ＣＵＳ號機車，行經台北
    縣永和市○○路、中興街口時，因有「汽車駕駛人，爭道行
    駛有機器腳踏車，不在規定車道行駛」之違規，經警逕行舉
    發，填具台北縣政府警察局九十八年二月十九日北縣警交字
    第CG0000000 號舉發違反道路交通管理事件通知單，原處分
    機關於九十八年三月二十五日依道路交通管理處罰條例第四
    十五條第十三款、第六十三條第一項第一款等規定，裁處罰
    鍰新台幣六百元，並計違規點數一點，異議人於九十八年四
    月六日聲明異議等情。
二、異議意旨則以：異議人確於前開時、地，騎駕機車行駛內側
    車道為警舉發，惟異議人當時係因車多，為閃避公車自外側
    向內駛入，因安全因素而被迫切入內側車道，舉發應考慮特
    殊狀況，原處分應予撤銷云云。
三、法院之判斷：
（一）按機器腳踏車行駛之車道，應依標誌或標線之規定行駛；
      無標誌或標線者，依下列規定行駛：（１）在未劃分快慢
      車道之道路，應在最外側二車道行駛；單行道應在最左、
      右側車道行駛。（２）在已劃分快慢車道之道路，雙向道
      路應在最外側快車道及慢車道行駛；單行道道路應在慢車
      道及與慢車道相鄰之快車道行駛。汽車駕駛人，爭道行駛
      有機器腳踏車，不在規定車道行駛者，處新台幣六百元以
      上一千八百元以下罰鍰；並記違規點數一點，道路交通安
      全規則第九十九條第一項第一款、第二款、道路交通管理
      處罰條例第四十五條第十三款、第六十三條第一項第一款
      分別定有明文。
（二）查異議人於前開時間，騎駕機車行經前開路段，行駛最內
      側車道，為警逕行舉發之事實，為異議人所不否認，並有
      舉發照片在卷可稽，應堪信為真實。
（三）而系爭路段為三線道路，機車依法應在最外側二車道行駛
      ，不得行駛最內側車道，被告騎駕機車自應遵守該等規定
      。且該路段外側二車道均可供機車行駛等情，有舉發照片
      在卷可稽，是該路段之道路規劃，顯已考量該地車行種類
      、車流量、周圍道路路況，據此設計分道限制，機車駕駛
      人自應遵道行駛，循序漸進，以維護交通安全。且依舉發
      照片所示，異議人後方固有公車行駛在第二車道，然該公
      車距離前方之計程車仍有至少二部機車車身以上之距離，
      並無異議人主張為閃避公車「被迫」駛入最內側車道之情
      狀，其為圖一時便利，爭道行駛，違規事證明確，洵堪認
      定。
（四）綜上所述，異議人騎駕機車，確有「汽車駕駛人，爭道行
      駛有機器腳踏車，不在規定車道行駛」之違規，原處分機
      關據以裁罰，於法有據，異議人聲明異議為無理由，應予
      駁回。
四、據上論斷，應依道路交通案件處理辦法第十九條，裁定如主
    文。
中    華    民    國    98    年    4     月    17    日
                  交通法庭  法  官  林鈺琅
上正本證明與原本無異。
如不服本裁定，應於裁定送達後五日內，敘明抗告理由，向本院
提出抗告狀。
                            書記官  林蔚然
中    華    民    國    98    年    4     月    17    日


司法院資訊處製作；財團法人民間司法改革基金會備份。
